【裁判字號】    98,交聲,63
【裁判日期】    980331
【裁判案由】    聲明異議
【裁判全文】
臺灣嘉義地方法院交通事件裁定          98年度交聲字第63號
原處分機關  交通部公路總局嘉義區監理所嘉義市監理站
異  議  人  甲○○
即受處分人
上列異議人因違反道路交通管理處罰條例案件，對於交通部公路
總局嘉義區監理所嘉義市監理站於民國98年2月16日所為之處分
（原處分案號：嘉監義裁字第裁76-G8H166411號）聲明異議，本
院裁定如下：
    主    文
異議駁回。
    理    由
一、原處分意旨略以：異議人即受處分人（下稱異議人）甲○○
    於97年9月10日10時22分許，駕駛車牌號碼HB-2881號自用小
    客車，因在臺中市○○路段行人穿越道此禁止臨時停車處所
    停車，經臺中市警察局第六分局（下稱原舉發機關）員警填
    製97年9月25日臺中市警察局中市警交字第G8H166411號舉發
    違反道路交通管理事件通知單逕行舉發，嗣異議人於期限內
    陳述意見，經交通部公路總局嘉義區監理所嘉義市監理站（
    下稱原處分機關）發函原舉發機關查詢，仍認違規事實明確
    ，而依道路交通管理處罰條例第56條第1項第1款規定，以98
    年2月16日交通部公路總局嘉義區監理所嘉義市監理站嘉監
    義裁字第裁76-G8H166411號違反道路交通管理事件裁決書，
    裁處異議人罰鍰新臺幣（下同）900元，並無違誤等語。
二、聲明異議意旨略以：異議人第1次舉發違規事實為不依順行
    方向停車，經提出異議改為在禁止臨時停車處所停車，事實
    是在封閉的道路暫停一下而已，本件處分顯有錯誤，為此聲
    明異議，應撤銷原處分云云。
三、按橋樑、隧道、圓環、障礙物對面、鐵路平交道、人行道、
    行人穿越道、快車道等處，不得臨時停車，道路交通安全規
    則第111條第1項第1款定有明文；又汽車駕駛人停車時，有
    在禁止臨時停車處所停車之情形者，處600元以上1,200元以
    下罰鍰，道路交通管理處罰條例第56條第1項第1款分有明文
    。次按違規停車而駕駛人不在場者，依道路交通管理處罰條
    例第7條之2規定，得記明車輛牌照號碼、車型等可資辨明之
    資料，查明汽車所有人姓名或名稱、住址後，製單逕行舉發
    處罰之。再按，小型車違反規定在禁止臨時停車處所停車者
    ，如屬期限內繳納罰鍰或到案聽候裁決，依違反道路交通管
    理事件統一裁罰基準表，應處罰鍰900元。
四、經查：
（一）異議人有於上揭時間駕駛車牌號碼HB-2881號自用小客車
      ，停車於臺中市○○區○○路段行人穿越道上之違規事實
      ，此有原舉發機關97年11月6日中分六警交字第097003962
      4號函（見處理交通違規聲明異議案件卷宗第6頁說明三、
      ）、採證照片1幀（見本院卷第4頁）附卷可稽，事證明確
      ，應堪認定。
（二）異議人雖辯稱，舉發之違規事實迭經原舉發機關變更違規
      內容，且事實是在封閉道路暫停一下而已云云，惟經原舉
      發機關函覆（同上函）原處分機關，原舉發違規事實及違
      反條款：…係為誤植，請惠予更正為：「在禁止臨時停車
      處所停車（道路交通管理處罰條例第56條第1項第1款）」
      ，並依法裁處等語，且經本院檢視上開採證照片，異議人
      所駕駛車輛確係停放於行人穿越道，並不因異議人主觀認
      知前方道路封閉而異其標線設置效力，道路標誌、標線、
      號誌之規劃設置及管理，係屬交通主管機關之權責，主管
      機關依「道路交通標誌標線號誌設置規則」統一規劃設置
      ，除有顯然不當而無法期待人民遵守之情形外，相關用路
      人均應加以遵守，始能發揮道路交通管理之功能，是異議
      人所辯顯非得以在該禁止臨時停車處所停車之正當理由甚
      明。
（三）綜上，異議人確有在禁止臨時停車處所停車之違規行為甚
      明，原處分機關乃依道路交通管理處罰條例第56條第1項
      第1款規定及違反道路交通管理事件統一裁罰基準表，裁
      處異議人罰鍰900元，並無違誤。異議人猶執前詞指摘原
      處分不當，為無理由，自應將其異議駁回。
五、據上論斷，應依道路交通管理處罰條例第87條第2項、道路
    交通案件處理辦法第19條，裁定如主文。
中    華    民    國    98    年     3    月    31    日
                  交通法庭法  官  劉瓊雯
上列正本證明與原本無異。
如不服本裁定，應於裁定送達後5日內向本院提出抗告狀（應附
繕本）。
中    華    民    國    98    年     3    月    31    日
                          書記官  劉美娟


司法院資訊處製作；財團法人民間司法改革基金會備份。
